臺灣臺北地方法院行政訴訟判決
111年度交字第426號
原      告  劉義晟  
被      告  臺北市交通事件裁決所

代  表  人  蘇福智  
上列當事人間交通裁決事件，原告不服被告民國111年6月29日北
市裁催字第22-CN0000000號裁決，提起行政訴訟，本院判決如下
：
    主  文
一、原告之訴駁回。
二、訴訟費用新臺幣300元由原告負擔。
    事實及理由
一、程序部分：
    本件係因原告不服被告民國111年6月29日北市裁催字第22-C
    N0000000號違反道路交通管理事件裁決書（下稱原處分）而
    提起行政訴訟，核屬行政訴訟法第237條之1第1項第1款規定
    之交通裁決事件，因卷證資料明確，爰依同法第237條之7規
    定，不經言詞辯論，逕為判決。
二、爭訟概要：
　  原告於110年11月21日下午5時52分許，駕駛車牌號碼000-00
    00號自用小客車（下稱系爭車輛）行經新北市三重區臺一線
    中山高架橋往桃園方向過三重中正南路出口100公尺處，經
    民眾於110年11月22日檢具影片向新北市政府警察局三重分
    局（下稱舉發機關）提出檢舉，舉發機關員警查證後，認原
    告有「非遇突發狀況，在車道中任意暫停」之違規行為，遂
    於110年12月10日製發舉發通知單予以舉發。嗣被告審認原
    告有「非遇突發狀況，在車道中暫停」之違規事實，乃依道
    路交通管理處罰條例（下稱道交條例）第43條第1項第4款、
    第63條第1項、第24條規定開立原處分，裁處原告罰鍰新臺
    幣（下同）18,000元，記違規點數3點，並應參加道路交通
    安全講習。原告不服，遂提起本件行政訴訟。　
三、原告起訴主張及聲明：
  ㈠主張要旨：
　　原告當日行駛於臺北橋往新莊方向內線車道，見右前方檢舉
    人車輛惡意變換車道、逼前方車輛、閃大燈，原告超越檢舉
    人車輛後，苦主變成原告，檢舉人車輛一路逼車、按喇叭、
    閃大燈，當時車流量非常多，檢舉人車輛貼的很近，黃色遠
    光燈照的很刺眼，導致原告內心緊張，無法正常行駛，因車
    內還有妻兒，原告不知檢舉人車輛用意為何，才打雙黃燈下
    車跟檢舉人車輛理論，結果檢舉人車輛直接加速離去，本件
    係檢舉人車輛逼車在先造成行車糾紛，原告反被檢舉危險駕
    駛，原告覺得冤枉。
　㈡聲明：原處分撤銷。
四、被告答辯及聲明：
　㈠答辯要旨：
　　影片中可見系爭汽車前方車流順暢，並無突發狀況，另如遇
    行車糾紛，衡酌當時情況，應循正常管道（如報警處理），
    要無逕行於車道中暫停，致妨礙後方車輛通行及造成自身與
    周邊往來通行車輛之危險，本案完整違規過程均有連續拍攝
    影片可為佐證，違規屬實。
　㈡聲明：駁回原告之訴。　
五、本院之判斷：　　　　
  ㈠如爭訟概要欄所載之事實，除後述之爭點外，其餘為兩造所
    不爭執，並有舉發通知單（見本院卷第118頁）及原處分（
    見本院卷第75頁）在卷可稽，堪以認定。
　㈡按汽車駕駛人，駕駛汽車有非遇突發狀況，在行駛途中任意
    驟然減速、煞車或於車道中暫停之情形，處6,000元以上24,
    000元以下罰鍰，並當場禁止其駕駛，另記違規點數3點，並
    應接受道路交通安全講習，道交條例第43條第1項第4款、第
    5項前段、第63條第1項第3款、第24條第1項第3款定有明文
    。至前開條文所謂「突發狀況」，應指具有立即發生危險之
    緊迫狀況存在（如前方甫發生車禍事故、前方有掉落之輪胎
    、倒塌之路樹襲來或其他相類程度事件），駕駛人若不立即
    採取減速、煞車或於車道中暫停之措施，即會發生其他行車
    上之事故或其他人員生命、身體之危險等，始足當之。是車
    輛於行駛中如無此等重大危險性或急迫性之突發狀況存在，
    均不得任意驟然減速、煞車或於車道中暫停，否則即應依上
    開規定裁處（臺北高等行政法院110年度交上字第383 號判
    決意旨參照）。
　㈢經查，本院勘驗被告提出之採證影片，勘驗內容如下：
　　⒈17:51:59：該路段為兩線車道，檢舉人車輛行駛於內側車
      道，行車速度與前方白色小客相當，與該台白色小客車維
      持約2至3台車距，外側車道可見系爭車輛車頭，影片中聽
      聞車外傳來「你他媽給我下來」等語；
　　⒉17:52:01：系爭車輛以極近距離斜插至檢舉人車輛前方，
      檢舉人車輛被迫減速，白色自小客車逐漸駛離；
　　⒊17:52:04：系爭車輛停止於檢舉人車輛前方，檢舉人車輛
      亦煞停，此時內側車道與外側車道前方均無車；
　　⒋17:52:07：系爭車輛仍停止於檢舉人車輛前方，檢舉人車
      輛鳴喇叭，車頭向右切，外側車道有車輛經過；
　　⒌17:52:10：系爭車輛開始向前行駛，外側車道有車輛經過
      ；
　　⒍17:52:13：系爭車輛將車身回正後復停止於檢舉人車輛前
      方，檢舉人車輛亦煞停，此時內側車道前方無車，外側車
      道前方車輛與系爭車輛距離甚遠；
　　⒎17:52:21：系爭車輛駕駛開車門下車，外側車道有車輛經
      過；
　　⒏17:52:24：系爭車輛駕駛對檢舉人車輛叫罵，並朝檢舉人
      車輛駕駛座方向行進，外側車道有車輛經過；
　　⒐17:52:29：系爭車輛駕駛行至檢舉人車輛左側叫罵（無法
      辨識叫罵內容），檢舉人車輛向右駛離；
　　有本院勘驗內容附卷可佐（見本院卷第85至93頁），且函請
    兩造就上開勘驗內容及影片截圖表示意見（見本院卷第95至
    103頁）。依上開勘驗內容及影片截圖，可徵當時檢舉人車
    輛行駛於內側車道，系爭車輛以極近距離斜插並停止在檢舉
    人車輛前方，檢舉人車輛被迫煞車，原告下車對檢舉人車輛
    叫罵，之後檢舉人車輛駛離，期間外側車道陸續有車輛經過
    等情，顯見原告駕駛系爭車輛在內側車道中暫停，係為下車
    找檢舉人理論，並非前方具有立即發生危險之緊迫狀況存在
    之故，揆諸前開規定及說明，足認當時原告駕駛系爭車輛有
    「非遇突發狀況，在車道中任意暫停」之違規行為。是被告
    據此裁罰原告，洵屬有據。
　㈣原告雖主張檢舉人車輛一路逼車、按喇叭、閃大燈，當時車
    流量非常多，黃色遠光燈照的很刺眼，導致原告內心緊張，
    無法正常行駛，不知檢舉人車輛用意為何，才打雙黃燈下車
    跟檢舉人車輛理論云云。惟依前開勘驗內容，未見檢舉人車
    輛有如原告前述之行駛情形，又原告未能提出任何證據以實
    其說，自無從對其為有利之認定。況且，縱認原告與檢舉人
    之間有上開行車糾紛，原告當時係駕車行駛在高架橋道路上
    ，亦不應任意在車道中暫停，甚至下車與檢舉人理論，導致
    其他車輛僅能從外側車道通行，此舉實已造成其他車輛行駛
    之高度風險，嚴重危害交通秩序。是原告前開主張，自難採
    信。
　㈤末按本件違規行為時點之違反道路交通管理事件統一裁罰基
    準表記載，汽車駕駛人非遇突發狀況，在行駛途中任意驟然
    減速、煞車或於車道中暫停，於期限內繳納或到案聽候裁決
    者，應處罰鍰18,000元，記違規點數3點，並應接受道路安
    全講習。核此規定，係基於母法之授權而為訂定，且就違反
    道路交通管理事件統一裁罰基準及處理細則附件所示統一裁
    罰基準表中有關道交條例第43條第1項第4款裁罰基準內容，
    並未牴觸母法，被告自得依此基準而為裁罰。
　㈥本件判決基礎已臻明確，兩造其餘攻擊、防禦方法及訴訟資
    料經本院審酌後，核與判決結果不生影響，無一一論述之必
    要，併此敘明。
六、結論：
　　原處分認事用法並無違誤，原告訴請撤銷原處分為無理由，
    應予駁回。至本件裁判費為300元，應由敗訴之原告負擔，
    爰確定第一審訴訟費用額如主文第2項所示。　
中　　華　　民　　國　　111 　年　  9　  月　　 30　　日
　　　　　　　　　行政訴訟庭　法　官　邱士賓
上為正本係照原本作成。如不服本判決，應於送達後20日內，向本院提出上訴狀並表明上訴理由（原判決所違背之法令及其具體內容或依訴訟資料可認為原判決有違背法令之具體事實)，其未載明上訴理由者，應於提出上訴後 20 日內向本院補提理由書（上訴狀及上訴理由書均須按他造人數附繕本，如未按期補提上訴理由書，則逕予駁回上訴），並應繳納上訴裁判費新臺幣 750 元。
中　　華　　民　　國　　111 　年　  9　  月　　 30　　日
                              書記官  李  欣